臺灣臺中地方法院交通事件裁定　　　 100年度交聲字第2710號
原處分機關　交通部公路總局臺中區監理所豐原監理站
異議人即受處分人
　　　　　　李春成
上列異議人即受處分人因違反道路交通管理處罰條例案件，對於
交通部公路總局臺中區監理所豐原監理站於民國100年9月27日所
為之處分（豐監稽違字第裁63-GG0000000號裁決書）聲明異議，
本院裁定如下：
    主    文
異議駁回。
    理    由
一、原處分機關係以：異議人即受處分人李春成（下稱受處分人
    ）於民國100年4月3日17時23分許，駕駛車牌號碼0180-QC號
    自用一般小客車(下稱系爭自小客車)，行經臺中市○○區○
    ○街2段212巷23號前，因酒後駕車肇事致人死亡，經測定呼
    氣酒精濃度值為0.65mg/L之違規，為臺中市警察局交通警察
    大隊東勢小隊員警以中市警交字第GG0000000號違反道路交
    通管理事件通知單舉發。受處分人違反道路交通管理處條例
    第35條第1項第1款規定，原處分機關乃於100年9月27日以豐
    監稽違字第裁63-GG0000000號裁決書，裁處吊銷汽車駕駛執
    照（依同條。例67第條第1項規定終身不得重新考領），並
    施以道安講習；罰鍰部分則因本案酒駕觸犯公共危險罪刑，
    經臺灣臺中地方法院刑事簡易判決處徒刑3月，依行政罰法
    第26條第1項對行政罰鍰免予裁處等語。
二、受處分人異議理由略以：受處分人倒車時，死者突然跑至車
    後致發生此遺憾，如果因此永久吊銷駕照，則生活勢必更陷
    入困難，因將永遠失去臨時送貨賺錢機會，願能給予機會不
    予裁處，爰聲明異議等語。
三、按汽車駕駛人有飲用酒類或其他類似物後其吐氣所含酒精濃
    度超過每公升0.25毫克或血液中酒精濃度超過百分之0.05以
    上之情形者，不得駕車；汽車駕駛人，駕駛汽車經測試檢定
    有酒精濃度超過規定標準之情形者，處新臺幣(下同)15,000
    元以上60,000元以下罰鍰，並當場移置保管該汽車及吊扣其
    駕駛執照1年；因而肇事致人受傷者，並吊扣其駕駛執照2年
    ；致人重傷或死亡者，吊銷其駕駛執照，並不得再考領；汽
    車駕駛人，有第35條第1項規定之情形者，應接受道路交通
    安全講習，道路交通安全規則第114條第2款、道路交通管理
    處罰條例第35條第1項第1款、第24條第1項第2款分別定有明
    文。又按汽車駕駛人，因違反本條例及道路交通安全規則之
    規定，受吊銷駕駛執照處分時，吊銷其持有各級車類之駕駛
    執照，道路交通管理處罰條例第68條亦有明文。再違反道路
    交通管理處罰條例相關規定，致須接受吊銷駕駛執照處分者
    ，意謂其違規行為對道路交通秩序之維持及道路交通安全已
    生較大之影響，故同條例第68條規定吊銷其持有各級車類之
    駕駛執照，以限制其繼續駕車行駛道路之權利，其係屬駕駛
    行為之限制，並不因所持駕駛執照種類不同而有所差異。是
    依上開規定，受吊銷駕照處分者，係吊銷其持有各級車類之
    駕駛執照，原處分機關要無裁量餘地。
四、經查，受處分人李春成於100年4月3日17時23分許，駕駛系
    爭自小客車，在臺中市○○區○○街2段212巷23號前，因酒
    後駕車肇事致人死亡，經呼氣測試值為0.65mg/Ｌ，超過標
    準值0.25mg/Ｌ之違規，而為警舉發，有臺中市警察局交通
    警察大隊東勢小隊舉發通知單、原處分裁決書等件附卷可稽
    ，復為受處分人所不爭執。而受處分人因本案交通違規行為
    ，所觸犯刑事服用酒類不能安全駕駛動力交通工具之公共危
    險罪，亦經本院以100年度交易字第673號刑事判決判處有期
    徒刑3月，如易科罰金，以1000元折算1日確定在案，有本院
    100年度交易字第673號刑事判決及臺灣高等法院被告前案紀
    錄表等件附卷可稽。足認受處分人確有酒後駕車，酒精濃度
    超過標準值因而肇事致人死亡之交通違規行為，依前開說明
    ，本即應依道路交通管理處罰條例第35條第1項第1款之規定
    ，受「吊銷」駕駛執照之處分，並依同條例第68條及第67條
    第1項規定，吊銷其持有之各級駕駛執照，且終身不得考領
    。
五、綜上所述，受處分人確有酒後駕車，酒精濃度超過標準值因
    而肇事致人死亡之交通違規行為。從而，原處分機關依交通
    管理處罰條例第35條第1項第1款、第68條及第67條第1項規
    定，吊銷受處分人持有之各級駕駛執照及終身不得考領駕駛
    執照，經核尚無違誤，本件異議為無理由，應予駁回。
六、據上論斷，應依道路交通管理處罰條例第87條第2項、道路
    交通事件處理辦法第18條裁定如主文。
中    華    民    國   100    年    10    月    7     日
                      交通法庭  法  官  劉正中
以上正本證明與原本無異。
如不服本裁定應於送達後5日內向本院提出抗告狀。
                                書記官  黃英寬
中    華    民    國   100    年    10    月    7     日